最高法院刑事判決　　　　　　　　　　　　　　　八十八年度台上字第七二六四號
　　上　訴　人　甲○○
　　　　　　　　乙○○
右上訴人等因違反藥事法等罪案件，不服台灣高等法院中華民國八十六年十一月十日
第二審判決（八十六年度上訴字第四九五三號，起訴案號：台灣桃園地方法院檢察署
八十六年度偵字第一六二六號），提起上訴，本院判決如左：
    主  文
原判決關於甲○○、乙○○違反藥事法部分撤銷，發回台灣高等法院。
其他上訴駁回。
    理  由
一發回部分：
本件原判決認定上訴人甲○○基於概括犯意，於民國八十五年九月間，在桃園縣平鎮
市山仔頂某一工地內，無償轉讓安非他命少許予徐運祥吸用；另於八十六年一月二十
五日下午四時許，上訴人乙○○在桃園縣平鎮市東勢一五八號住處接獲徐運祥打電話
來要向其購買安非他命未果，而基於幫助甲○○轉讓安非他命之犯意，先與徐運祥約
定於同日下午五時許，在桃園縣中壢市○○路與龍文街口見面。再告知甲○○駕駛自
用小客車載同乙○○，於同日下午五時許，至該約定地點搭載徐運祥，並將身上攜帶
之安非他命二包無償轉讓予徐運祥吸用。嗣於同日下午五時三十分許，上訴人二人與
徐運祥一同在桃園縣中壢市○○○路六八一巷口為警查獲，並扣得徐運祥所有安非他
命二包（送驗前總淨重零點七○七六公克，取樣用罄○‧○一○一公克，驗餘淨重○
‧六九七五公克）等情。因而撤銷第一審關於甲○○違反藥事法部分之判決，改判論
處甲○○連續明知為禁藥而轉讓罪刑；並以第一審論處羅明忠幫助明知禁藥而轉讓罪
刑，為無不合，予以維持，駁回羅明忠在第二審之上訴，固非無見。
惟查：(一)原判決認定上訴人等有轉讓禁藥之事實，於理由欄內係引用證人徐運祥於警
訊及偵查中供稱：「我於八十六年一月二十五日十六時許打電話給乙○○向乙○○謊
稱我需要安非他命（因我知道乙○○還在販賣安非他命）乙○○問我要買多少？我向
他說我要買新台幣三千元。乙○○說好，於是就相約在中壢市○○路與龍文街口見面
，於八十六年一月二十五日十七時許甲○○與乙○○駕自小客ＬＨ－八七一五到相約
地點中壢市○○路與龍文街口時，便叫我上車，上車後我坐於後座車子便往中壢市○
○○路方向行駛，在車上我看到乙○○將安非他命二小包交給甲○○，甲○○再將安
非他命交給我，在這同時警方便在中壢市○○○路六八一巷口將ＬＨ－八七一五自小
客攔下盤查，並在後座查獲二小包安非他命一點二七公克（含袋）」等語為論罪之證
據。但徐運祥此部分之供述，係基於購買安非他命之意思，聯絡乙○○，雙方已達成
購買新台幣三千元安非他命之合意，並於車上交付安非他命。此與待證事實並不適合
，原判決採為論罪之依據，自有證據上理由矛盾之違法。(二)原判決於理由內引用徐運
祥供稱：「（扣案之安非他命何人的？）不是我的，是頭髮白白的甲○○的，在他駕
駛座之腳踏處查扣的那二包安非他命甲○○說要送給我吸，不是要賣我」等語為論罪
之證據。此與甲○○所供：「（扣案之安非他命是何人的？）係我的，在我車上駕駛
座踩腳處被搜到」云云（見偵查卷第五十五頁）並無不同。所供如果均可採取，該二
包安非他命是否已轉讓徐運祥，並非無疑。此與認定上訴人二人是否成立犯罪攸關，
原判決未經詳予調查審酌，難認已盡調查能事。上訴意旨均執以指摘原判決不當，非
無理由，應認有發回更審之原因。
二駁回部分：
按刑事訴訟法第三百七十六條所列各罪之案件，經第二審判決者，不得上訴於第三審
法院，法有明文。本件上訴人甲○○因違反麻醉藥品管理條例案件，原審係依麻醉藥
品管理條例第十三條之一第二項第四款論處罪刑，核屬刑事訴訟法第三百七十六條第
一款之案件，依首開說明，既經第二審判決，自不得上訴於第三審法院，上訴人竟復
提起上訴，顯為法所不許，應予駁回。
據上論結，應依刑事訴訟法第三百九十七條、第四百零一條、第三百九十五條前段，
判決如主文。
中      華      民      國    八十八    年     十二     月     十六     日
                              最高法院刑事第八庭
                                  審判長法官  吳  雄  銘
                                        法官  池  啟  明
                                        法官  石  木  欽
                                        法官  郭  毓  洲
                                        法官  吳  三  龍
      右正本證明與原本無異
                                              書  記  官
中      華      民      國    八十八    年     十二     月     二十     日
